臺灣彰化地方法院刑事判決
110年度易字第266號
公  訴  人  臺灣彰化地方檢察署檢察官
被      告  李文彰


            李新茂


            李文禮


            李憲政


共      同
選任辯護人  曾慶崇律師
上列被告因偽造文書案件，經檢察官提起公訴（109年度偵字第1
2569、13350號），檢察官聲請改依協商程序而為判決，本院判
決如下：
    主  文
李文彰共同犯使公務員登載不實罪，處拘役參拾伍日，如易科罰
金，以新臺幣壹仟元折算壹日。緩刑貳年，並應自判決確定之日
起六個月內，向公庫支付新臺幣貳萬伍仟元。
李新茂共同犯使公務員登載不實罪，處拘役參拾伍日，如易科罰
金，以新臺幣壹仟元折算壹日。緩刑貳年，並應自判決確定之日
起六個月內，向公庫支付新臺幣貳萬伍仟元。
李憲政共同犯使公務員登載不實罪，處拘役參拾伍日，如易科罰
金，以新臺幣壹仟元折算壹日。緩刑貳年，並應自判決確定之日
起六個月內，向公庫支付新臺幣貳萬伍仟元。
李文禮共同犯使公務員登載不實罪，累犯，處拘役參拾伍日，如
易科罰金，以新臺幣壹仟元折算壹日。
    事實及理由
一、本件犯罪事實、證據及應適用之法條，除補充被告4人於本
    院之自白，餘均引用檢察官起訴書之記載（如附件）。
二、被告李文禮前因公共危險案，經臺灣新竹地方法院以104年
    度竹北交簡字第682號判決判處有期徒刑2月確定，甫於民國
    104年3月27日易科罰金執行完畢，有臺灣高等法院被告前案
    紀錄表1份在卷可憑，被告於有期徒刑執行完畢後5年內，因
    故意而再犯本件有期徒刑以上之罪，為累犯。
三、本件經檢察官與被告等於審判外達成協商之合意且被告已認
    罪，其合意內容為：被告李文彰、李新茂、李憲政願受科刑
    範圍為各拘役35日，如易科罰金，均以新臺幣1千元折算1日
    。均緩刑2年，並均應自判決確定之日起6個月內，向公庫支
    付新臺幣2萬5千元之宣告；被告李文禮願受科刑範圍為拘役
    35日，如易科罰金，以新臺幣1千元折算1日之宣告。經查，
    上開協商合意並無刑事訴訟法第455條之4第1項所列情形之
    一，檢察官聲請改依協商程序而為判決，本院爰不經言詞辯
    論，於協商合意範圍內為協商判決，合予敘明。
四、應適用之法條：刑事訴訟法第455條之4第2項、第455條之8 
    、第454條第2項，刑法第214條、第47條第1項、第41條第1
    項前段、第74條第1項第1款、第2項第4款，刑法施行法第1
    條第1項。
五、本判決除有刑事訴訟法第455條之4第1項第1款、第2款、第4
     款、第6款、第7款所定情形之一，或違反同條第2項規定者
    外，不得上訴。
六、如不服本件判決，得自收受判決送達之日起20日內，向本院
    提出上訴書狀，上訴於第二審法院。
本案經檢察官陳宗元提起公訴，檢察官劉欣雅到庭執行職務。
中　　華　　民　　國　　110 　年　　9 　　月　　30　　日
                   刑事第四庭    法  官   余仕明
以上正本證明與原本無異。
如不服本判決應於收受判決後20日內向本院提出上訴書狀，並應
敘述具體理由；其未敘述上訴理由者，應於上訴期間屆滿後20日
內向本院補提理由書（均須按他造當事人之人數附繕本）「切勿
逕送上級法院」。
中　　華　　民　　國　　110 　年　　9 　　月　　30　　日
                                 書記官   魏嘉信
附錄本案論罪科刑法條全文：
中華民國刑法第214條
（使公務員登載不實罪）
明知為不實之事項，而使公務員登載於職務上所掌之公文書，足
以生損害於公眾或他人者，處 3 年以下有期徒刑、拘役或 1 萬
5 千元以下罰金。

附件：
臺灣彰化地方檢察署檢察官起訴書
                                    109年度偵字第13350號
                                                 12569號
    被　　　告　李文彰　男　59歲（民國00年0月0日生）
　　　　　　　　　　　　住彰化縣○○鄉○○路0段000號
　　　　　　　　　　　　國民身分證統一編號：Z000000000號
　　　　　　　　李新茂　男　33歲（民國00年0月00日生）
　　　　　　　　　　　　住彰化縣○○鄉○○路0段000號
　　　　　　　　　　　　國民身分證統一編號：Z000000000號
　　　　　　　　李文禮　男　61歲（民國00年00月00日生）
　　　　　　　　　　　　住彰化縣○○鄉○○路0段000號
　　　　　　　　　　　　居新竹市○○區○○路00巷0弄00號4
　　　　　　　　　　　　　樓
　　　　　　　　　　　　國民身分證統一編號：Z000000000號
　　　　　　　　李憲政　男　44歲（民國00年0月00日生）
　　　　　　　　　　　　住彰化縣○○鄉○○路0段000號
　　　　　　　　　　　　國民身分證統一編號：Z000000000號
上列被告等因偽造文書案件，已經偵查終結，認應提起公訴，茲
將犯罪事實及證據並所犯法條分敘如下：
　　　　犯罪事實
一、李文彰名下原有坐落彰化縣○○鄉○○段000地號土地持分4084/
    10000，因為避免上開土地遭分割，李文彰與李新茂、李文
    禮、李憲政等人明知其等無贈與移轉上開土地之真意，竟共
    同基於使公務員登載不實之犯意聯絡，於民國108年12月24
    日，向彰化縣北斗地政事務所申請將上開土地持分175/1000
    0、53/10000、53/10000以贈與為由移轉登記予李新茂、李
    文禮、李憲政3人，使不知情之承辦人員於形式審查後，誤
    信而將上開虛偽不實事項，登載在職務上掌管之土地登記資
    料公文書上，足以生損害於地政機關對地政管理之正確性。
二、案經本署檢察官簽分偵辦。
　　　　證據並所犯法條
一、證據清單及待證事實：
編號 證據名稱 待證事實 1 被告李文彰、李新茂、李文禮、李憲政於偵查中之供述 全部犯罪事實。 2 上開土地登記申請書影本1份、上開土地登記謄本1份、印鑑證明1份、身分證影本4份 全部犯罪事實。 
二、核被告4人所為，係犯刑法第214條之使公務員登載不實罪嫌
    。被告4人有犯意聯絡與行為分擔，請論以共同正犯。
三、告訴及報告意旨認上開土地原為彰化縣田尾鄉打簾村廣興堂
    廟集資購買因廣興堂未成立財團法人故先借名登記在被告李
    文彰名下，故被告4人之移轉登記行為亦同時涉有刑法第342
    條第1項之背信罪嫌，然依彰化縣北斗地政事務所之回函及
    所附土地登記謄本可知，被告李文彰在93年8月26日以買賣
    取得上開土地之持分1584/10000，又於同年12月10日取得上
    開土地之持分1250/10000，合併持分2834/10000，至97年3
    月4日始又拍賣取得持分1/8，合併持分4084/10000。雖告訴
    人所提出之切結書中，被告李文彰切結表示上開土地4084/1
    0000係由廣興堂信徒集資購買，然該切結書簽訂之日期為98
    年10月16日，與該切結書較近之日期應屬97年3月4日拍賣取
    得持分1/8，而被告李文彰前2次取得上開土地持分2834/100
    00係在93年間，距該切結書簽訂之時間有5年。依一般常情
    ，若係信徒集資購買土地，應不可能係拖延長達5年之久，
    分3次購買土地，且係在5年後始簽訂切結書，故被告李文彰
    所辯該切結書上記載上開土地持分為4084/10000係屬誤植，
    確屬可能。故被告李文彰所移轉登記予其餘被告3人之持分
    僅281/10000，低於其原有之持分2834/10000，故其所辯其
    移轉登記之持分為其所有，而非廣興堂信徒借名登記，確屬
    可採，惟此部分若成立犯罪，與前開起訴部分應屬想像競合
    之裁判上一罪關係，故爰不另為不起訴之處分。
四、依刑事訴訟法第251條第1項提起公訴。
　　此　致
臺灣彰化地方法院
中　　華　　民　　國　 110　　年　　3 　　月　　16　　日
　　　　　　　　　　　　    　檢　察　官　陳宗元
本件正本證明與原本無異
中　　華　　民　　國　 110　　年　　3 　　月　　30　　日
                              書  記  官  蔡孟婷
所犯法條
中華民國刑法第214條
明知為不實之事項，而使公務員登載於職務上所掌之公文書，足
以生損害於公眾或他人者，處 3 年以下有期徒刑、拘役或 1 萬
5 千元以下罰金。